【裁判字號】    97,訴,5437
【裁判日期】    971128
【裁判案由】    清償借款
【裁判全文】
臺灣臺北地方法院民事判決              97年度訴字第5437號
原      告  慶豐商業銀行股份有限公司
法定代理人  丁○○
訴訟代理人  丙○○
被      告  甲○○
被      告  乙○○
上列當事人間請求清償借款事件，本院於民國97年11月25日言詞
辯論終結，判決如下：
    主  文
被告應連帶給付原告新臺幣陸拾貳萬伍仟佰肆拾肆元，及自民
國九十二年十月十日起至清償日止，按年息百分之六‧八六計算
之利息，暨自民國九十二年十一月十一日起至清償日止，逾期在
六個月以內部分，按上開利率百分之十，逾期超過六個月以上之
部分，按上開利率百分之二十計算之違約金。
訴訟費用新臺幣陸仟捌佰拾元由被告連帶負擔。
    事實及理由
一、原告起訴時，原告之法定代理人原為黃世惠，嗣於訴訟繫屬
    中因原告於民國97年9月26日經行政院金融監督管理委員會
    指定中央存款保險股份有限公司接管，並指派丁○○任總經
    理，業據其提出公司變更登記資料查詢表1件、行政院金融
    監督管理委員會金管銀（四）字第09740004220號函、金管
    銀（四）字第09700387300號函為證，並由其具狀聲明承受
    訴訟，於法尚無不合，應予准許；被告經合法通知未於言詞
    辯論期日到場，核無民事訴訟法第386條各款所列情形，爰
    依原告之聲請，由其ㄧ造辯論而為判決，合先敘明。
二、原告主張被告甲○○邀同第三人李寶春為連帶保證人於民國
    84年9月23日向原告借款新臺幣（下同）328萬元，借款期間
    自84年9月23日起至91年9月23日止，借款利息依原告基本放
    款利率（目前年息9.15%）加年息0.02%計算，嗣後隨原告基
    本放款利率機動調整。自借款日起以1個月為1期，共分84期
    ，第1至第83期按年金法平均攤還本息，第 84期按實際餘額
    清償。逾期償付本息時，除按借款利息付息外，自逾期之日
    起6個月以內者，按借款利率之 1成加付違約金，逾期6個月
    以上者，超過6個月部分，按借款利率之2成加付違約金。又
    於92年1月17日及92年8月19日簽訂增補契約，將借款期限延
    至104年9月23日止，並變更借款利率自第89期起至最後1期
    ，按原告基本放款利率減年息1.54%計算，嗣後隨原告基本
    放款利率調整而調整；而借款償還方式改為自借款日起共分
    240期，每期1個月，按期平均攤還本息，自第1至第94期共
    清償671,814元，尚餘借款2,608,186元，自第95期至第106
    期只付息不攤還本金，第107期至最後1期，再按剩餘期數平
    均攤還本息。且改由被告乙○○為連帶保證人擔保借款之清
    償。惟被告甲○○自92年10月10日起即未按時繳款，依約債
    務視為全部到期，尚欠本金625,333元及按上開約定利率計
    算之利息、違約金迄未清償。被告乙○○為連帶保證人應為
    被告甲○○所負債務負連帶清償責任。為此提起本訴，聲明
    求為如主文第一項所示之判決。
三、經查，原告主張上開事實，業據其提出與所述相符之借據暨
    約定書、增補契約書、還款明細查詢單、客戶交易明細查詢
    等影本為證。被告經合法通知未到場爭執，復未提出書狀答
    辯供本院斟酌，依民事訴訟法第280條第3項準用同條第1項
    規定，視同自認原告之主張，自堪信原告主張之事實為真正
    。從而原告依消費借貸及連帶保證之法律關係提起本訴，求
    為如主文第ㄧ項所示之判決，即無不合，應予准許。
四、依民事訴訟法第385條第1項前段、第85條第2項，判決如主
    文。
五、本件訴訟費用為裁判費，金額確定為6,830元。
中    華    民    國    97    年    11    月    28    日
                  民事第三庭  法  官  黃明發
以上正本係照原本作成
如對本判決上訴，須於判決送達後20日內向本院提出上訴狀
中    華    民    國    97    年    11    月    28    日
                              書記官  陳怡如


司法院資訊處製作；財團法人民間司法改革基金會備份。
